【裁判字號】    96,訴,2097
【裁判日期】    970129
【裁判案由】    確認股東關係不存在
【裁判全文】
臺灣板橋地方法院民事判決              96年度訴字第2097號
原      告  甲○○
訴訟代理人  周靜儀律師
被      告  事事通通訊有限公司
法定代理人  戊○○原名：蕭曜.
            王李幼欄
法定代理人兼上一人之訴訟代理人.
            乙○○
                        樓
法定代理人  丙○○
                        樓
            丁○○
                        8樓
上列當事人間請求確認股東關係不存在事件，於中華民國97年1
月15日言詞辯論終結，本院判決如下：
    主          文
確認原告與被告事事通通訊有限公司間之股東關係不存在。
訴訟費用由被告負擔。
    事 實 及 理 由
壹、程序方面：按無限公司之「公司之清算，以全體股東為清算
    人。但本法或章程另有規定或經股東決議，另選清算人者，
    不在此限。」，此為公司法第79條所明定，又依公司法第11
    3 條規定，此於有限公司之清算亦準用之。經查，本件被告
    事事通通訊有限公司業經經濟部以96年6 月29日經授中字第
    09635019240 號廢止公司登記，此有公司變更登記表影本影
    本在卷可參（見本院卷第85至88頁），則被告事事通通訊有
    限公司既經主管機關廢止公司登記，即應進行清算，而被告
    事事通通訊有限公司之章程又別無其他規定，則自應以全體
    股東為該公司之清算人，而於本件中則應以清算人即全體股
    東為被告事事通通訊有限公司之法定代理人，合先敘明。
貳、當事人之主張：
一、原告方面：
    聲明：確認原告與被告間之股東關係不存在。
    其陳述及所提出之證據如下：
(一)被告之法定代理人戊○○（原名蕭曜輝）為原告之前妹婿，
    於民國88年間與原告屬於同財共居之親屬，原告因工作關係
    派駐國外，於出國期間身分證均放在家中，詎原告於96年5
    月間接獲財政部臺灣省北區國稅局之罰鍰繳款通知書，並將
    原告列為清算人，原告從未投資被告公司，經查知係被冒用
    名義成為被告公司股東，乃係蕭曜輝未經原告同意而不法取
    得原告之身分證。訴外人王樹森為蕭曜輝之前岳父，亦為原
    告之父親，王樹森於民國93年1 月27日死亡，原告因王樹森
    之死亡而繼承王樹森於被告公司遭偽造冒用為公司股東之部
    分股權，事實上，王樹森於85年3 月9 日即因中風住院，期
    間進出醫院頻繁，日常生活需他人照顧，意識狀況已無能力
    同意成為被告公司之股東，更無法交付身分證及出資。
(二)本件被告公司之登記事項所示，原告係被告公司之股東，惟
    原告實非被告公司之股東，自屬有確認之利益存在。
(三)證據：提出財政部臺灣省北區國稅局違章案件罰鍰繳款書、
    經濟部96年06月14日經授中字第09633748640 號函、事事通
    通訊有限公司章程、股東同意書、增加資本股東繳納股款明
    細表、增加資本登記資本額查核報告書、經濟部96年05月30
    日經授中字第09633724600 號函、公司變更登記表、內政部
    入出國及移民署臺北市服務站入出國日期證明書、臺北市萬
    華區調解委員會83年民調字第115、114、122、124、125、1
    23號調解書、臺北榮民總醫院病歷、行政院退除役官兵輔導
    委員會臺北榮民總醫院診斷證明書、刑事告訴狀、臺灣板橋
    地方法院檢察署96年10月19日96年度偵字第23250 號檢察官
    緩起訴處分書等影本為證據，並聲請訊問證人丙○○。
二、被告方面：
    其陳述及所提出之證據略以：
    被告事事通通訊有限公司並無選任清算人。原告甲○○應該
    不是被告事事通通訊有限公司的股東。在地檢署那裡是有表
    示我們本於好意拿了甲○○的身分證件來辦理。對於原告之
    主張並無爭執。
參、本院依職權查詢戊○○之刑事前案記錄。
肆、得心證之理由：
    原告主張之前揭事實，為到場之部分被告公司之法定代理人
    所不爭執，並有臺灣板橋地方法院檢察署96年10月19日96年
    度偵字第23250 號檢察官緩起訴處分書等影本在卷可參，則
    自堪信原告之上開主張為真實。從而，原告既於事實上並非
    被告公司之股東，惟因其於登記上仍為被告公司之股東而當
    然成為被告公司之清算人，則原告對於此一事實應有確認之
    利益，則原告之訴應認為有理由，應予准許。
伍、結論：原告之訴為有理由，依民事訴訟法第78條，判決如主
    文。
中    華    民    國    97    年    1     月    29    日
            民事第一庭  法  官  許  瑞  東
以上正本證明與原本無異
如對本判決上訴，須於判決送達後20日內向本院提出上訴狀
中    華    民    國    97    年    1     月    29    日
                        書記官  賴  玉  芬


司法院資訊處製作；財團法人民間司法改革基金會備份。
